臺灣屏東地方法院刑事判決　　　　　　　100年度訴字第341號
公　訴　人　臺灣屏東地方法院檢察署檢察官
被　　　告　田孝吉
上列被告因違反毒品危害防制條例案件，經檢察官提起公訴（99
年度毒偵字第3061號），嗣因被告就被訴事實為有罪之陳述，經
合議庭裁定由受命法官獨任適用簡式審判程序審理，本院判決如
下：
    主  文
田孝吉施用第一級毒品，處有期徒刑捌月，扣案針筒壹支及殘渣
袋個，均沒收銷燬之。
    事  實
一、田孝吉前因施用毒品案件，經裁定送觀察、勒戒後，認無繼
    續施用毒品傾向，於96年2 月1 日執行完畢釋放。詎於前開
    觀察、勒戒執行完畢釋放後5 年內，明知海洛因屬第一級毒
    品，不得持有及施用，仍基於施用第一級毒品海洛因之犯意
    ，於99年12月13日上午8 時許，在屏東縣內埔鄉○○村○○
    ○路34號住處，以將海洛因加入針筒後注射之方式，施用第
    一級毒品海洛因1 次。嗣於99年12月13日15時40分許，在屏
    東縣內埔鄉○○村○○路41號旁，因形跡可疑為警盤查，在
    警員尚未有具體證據足認其有為上開施用毒品行為前，田孝
    吉即先行承認有為本件施用海洛因之行為，並主動交出使用
    過仍有極微量之第一級毒品海洛因殘留而無法析離之注射針
    筒1 支、海洛因殘渣袋3 個供警查扣，復徵得其同意後採尿
    送驗，檢出海洛因代謝後之嗎啡陽性反應，始知悉上情。
二、案經屏東縣政府警察局內埔分局報告臺灣屏東地方法院檢察
    署檢察官偵查起訴。
    理  由
一、按本件被告所犯係死刑、無期徒刑、最輕本刑為3 年以上有
    期徒刑以外之罪，其於準備程序就被訴事實為有罪之陳述，
    經受命法官告知簡式審判程序之旨，並聽取其與公訴人之意
    見後，合議庭認無不得或不宜改依簡式審判程序進行之情事
    ，依刑事訴訟法第273 條之1 第1 項、第284 條之1 規定，
    裁定本件由受命法官獨任進行簡式審判程序，合先敘明。
二、上揭犯罪事實，業據被告於本院審理中坦承不諱，此外並有
    屏東縣政府警察局內埔分局辦理煙毒麻醉藥品案尿液送驗受
    檢人員真實姓名對照表、台灣檢驗科技股份有限公司濫用藥
    物尿液檢驗報告1 紙、扣押筆錄、扣押物品目錄表等，足認
    被告前揭自白與事實相符，本案事證明確，被告犯行堪以認
    定。
三、次查就被告所為上開施用第一級毒品海洛因犯行，依警卷內
    所附偵查報告及查獲施用毒品案件報告表可知，被告於99年
    12月13日15時40分許，在屏東縣內埔鄉○○村○○路41號旁
    ，因形跡可疑為警盤查時，在警員尚未有具體證據足認其有
    為上開施用毒品行為前，被告即先行承認有為本件施用海洛
    因之行為，並主動交出使用過之注射針筒1 支、海洛因殘渣
    袋3 個供警查扣，可認被告於警員尚無證據足以認定其有為
    施用海洛因毒品犯行前，即已主動向警員承認本件犯罪並接
    受裁判，故就被告本案施用第一級毒品犯行部分，被告所為
    應已符合刑法第62條前段自首之規定，並予述明。
四、查海洛因屬毒品危害防制條例第2 條第2 項第1 款所規定之
    第一級毒品，不得持有及施用，而被告前因施用毒品案件，
    經裁定送觀察、勒戒後，因認無繼續施用毒品之傾向，於96
    年2 月1 日執行完畢釋放，有臺灣高等法院被告前案紀錄表
    在卷可稽，其於上開觀察勒戒執行完畢後，5 年內再為本件
    施用第一級毒品犯行，自應依法論罪科刑。核被告所為，係
    犯毒品危害防制條例第10條第1 項之施用第一級毒品罪。被
    告持有毒品，復進而施用，其持有毒品之低度行為，為施用
    毒品之高度行為所吸收，不另論罪。爰審酌被告施用毒品行
    為於本質上係屬自我戕害行為，反社會性之程度應屬較低；
    惟施用毒品，不僅足以戕害其個人身心，且極易滋生其他犯
    罪，惡化治安甚重，嚴重損及公益，且被告前經觀察勒戒之
    執行助其戒除毒品，仍再為本案施用第一級毒品犯行，顯見
    其不思悔改，自制力亦顯不佳，惟念其犯後坦承犯行、本案
    符合自首故依法予以減輕，兼衡其素行、教育程度、經濟狀
    況、智識程度等一切情狀，量處如主文所示之刑，以資懲儆
    。
五、另按查獲之第一、二級毒品及專供製造或施用第一、二級毒
    品之器具，不問屬於犯人與否，均沒收銷燬之，毒品危害防
    制條例第18條第1 項前段定有明文。扣案殘渣袋3 個及注射
    針筒1 支，除被告自承係用以盛裝毒品海洛因及用以注射海
    洛因之用，及經警方初步檢驗均含毒品海洛因陽性反應，有
    屏東縣政府警察局內埔分局毒品類初步檢驗結果報告表等外
    ，按「一般鑑定裝袋內毒品之程式，均係以傾倒方式，將包
    裝袋內之毒品倒出、稱重、以儀器檢驗部分等，倒出時若認
    必要，則輔以刮杓刮取袋內粉末，然無論依何種方式分離，
    包裝袋內均有極微量之第一級毒品海洛因殘留」，業經法務
    部調查局93年3 月19日調科壹字第09300113060 號函釋在案
    ，此為本院職務上已知之事實，足認前開原用以承裝海洛因
    之殘渣袋3 個，無論依何種方式分離，仍有極微量之第一級
    毒品海洛因殘留而無法析離，及以注射針筒裝入海洛因注射
    時亦應與包裝袋內裝入海洛因情形類似，亦即縱使針筒內之
    大多數毒品海洛因已注射進入人體，但針筒內應仍會有極微
    量海洛因殘留於針筒之管壁內而無法析離，故前開扣案之殘
    渣袋3 個及之注射針筒1 支，均應整體視為查獲之第一級毒
    品海洛因，均應依法宣告沒收銷燬。
據上論斷，應依刑事訴訟法第273 條之1 第1 項、第284 條之1
、第299 條第1 項前段，毒品危害防制條例第10條第1 項、第18
條第1 項前段，刑法第11條、第62條前段，判決如主文。
本案經檢察官劉昀到庭執行職務。
中    華    民    國   100    年    4     月    20    日
                  刑事第二庭    法  官  黃紀錄
以上正本證明與原本無異。
如不服本判決應於收受判決後10日內向本院提出上訴書狀，並應
敘述具體理由；其未敘述上訴理由者，應於上訴期間屆滿後20日
內向本院補提理由書（均須按他造當事人之人數附繕本）「切勿
逕送上級法院」。
中    華    民    國   100    年    4     月    20    日
                                書記官  戴仲敏